Config:
  hfst:
    Gen: ../../../src/generator-gt-norm.hfst
    Morph: ../../../src/analyser-gt-norm.hfst
  xerox:
    Gen: ../../../src/generator-gt-norm.xfst
    Morph: ../../../src/analyser-gt-norm.xfst
    App: lookup

Tests:

# todo:
# Proofread the gold standard (below)
# Then: run analyser, then correct. 


  Noun - ямʼ: # Noun 'sea' - partial paradigm
     ямʼ+N+Sg+Nom: ямʼ
     ямʼ+N+Sg+Acc: ямʼ
     ямʼ+N+Sg+Gen: явʼ
     ямʼ+N+Sg+Dat: ямнʼ
     ямʼ+N+Sg+Loc: ямкана
     ямʼ+N+Sg+Abl: ямкад
     ямʼ+N+Sg+Pros: ямна
     ямʼ+N+Sg+Tra: ямӈэ
     ямʼ+N+Du+Nom: ямкʼ
     ямʼ+N+Du+Acc: ямкʼ
     ямʼ+N+Du+Gen: ямʼ
     ямʼ+N+Pl+Nom: явˮ
     ямʼ+N+Pl+Acc: яво
     ямʼ+N+Pl+Gen: явоˮ
     ямʼ+N+Pl+Dat: ямкаˮ
     ямʼ+N+Pl+Loc: ямкаˮна
     ямʼ+N+Pl+Abl: ямкат
     ямʼ+N+Pl+Pros: явоˮмна
     ямʼ+N+Pl+Tra: явˮӈэ

# Possessive forms 
     ямʼ+N+Sg+Nom+PxSg1: ям
     ямʼ+N+Sg+Nom+PxSg2: ямл  
     ямʼ+N+Sg+Nom+PxSg3: ямда 
     ямʼ+N+Sg+Nom+PxDu1: ямиʼ
     ямʼ+N+Sg+Nom+PxDu2: ямлиʼ
     ямʼ+N+Sg+Nom+PxDu3: ямдиʼ
     ямʼ+N+Sg+Nom+PxPl1: ямаˮ
     ямʼ+N+Sg+Nom+PxPl2: ямлаˮ
     ямʼ+N+Sg+Nom+PxPl3: ямдоʼ
     ямʼ+N+Sg+Acc+PxSg1: ям   
     ямʼ+N+Sg+Acc+PxSg1: ями  
     ямʼ+N+Sg+Acc+PxSg2: ямд  
     ямʼ+N+Sg+Acc+PxSg3: ямда 
     ямʼ+N+Sg+Acc+PxDu1: ямиʼ 
     ямʼ+N+Sg+Acc+PxDu2: ямдиʼ
     ямʼ+N+Sg+Acc+PxDu3: ямдиʼ
     ямʼ+N+Sg+Acc+PxPl1: ямваˮ 
     ямʼ+N+Sg+Acc+PxPl2: ямдаˮ
     ямʼ+N+Sg+Acc+PxPl3: ямдоʼ
     ямʼ+N+Sg+Gen+PxSg1: ямн   
     ямʼ+N+Sg+Gen+PxSg1: ямни  
     ямʼ+N+Sg+Gen+PxSg2: ямнд  
     ямʼ+N+Sg+Gen+PxSg3: ямнда 
     ямʼ+N+Sg+Gen+PxDu1: ямниʼ 
     ямʼ+N+Sg+Gen+PxDu2: ямндиʼ
     ямʼ+N+Sg+Gen+PxDu3: ямндиʼ
     ямʼ+N+Sg+Gen+PxPl1: ямнаˮ 
     ямʼ+N+Sg+Gen+PxPl2: ямндаˮ
     ямʼ+N+Sg+Gen+PxPl3: ямндоʼ
     ямʼ+N+Sg+Dat+PxSg1: ямкан   
     ямʼ+N+Sg+Dat+PxSg1: ямкани  
     ямʼ+N+Sg+Dat+PxSg2: ямканд  
     ямʼ+N+Sg+Dat+PxSg3: яханда 
     ямʼ+N+Sg+Dat+PxDu1: ямканиʼ 
     ямʼ+N+Sg+Dat+PxDu2: ямкандиʼ
     ямʼ+N+Sg+Dat+PxDu3: ямкандиʼ
     ямʼ+N+Sg+Dat+PxPl1: ямканаˮ 
     ямʼ+N+Sg+Dat+PxPl2: ямкандаˮ
     ямʼ+N+Sg+Dat+PxPl3: ямкандоʼ
     ямʼ+N+Sg+Loc+PxSg1: ямканан   
     ямʼ+N+Sg+Loc+PxSg1: ямканани  
     ямʼ+N+Sg+Loc+PxSg2: ямкананд  
     ямʼ+N+Sg+Loc+PxSg3: ямкананда 
     ямʼ+N+Sg+Loc+PxDu1: ямкананиʼ 
     ямʼ+N+Sg+Loc+PxDu2: ямканандиʼ
     ямʼ+N+Sg+Loc+PxDu3: ямканандиʼ
     ямʼ+N+Sg+Loc+PxPl1: ямкананаˮ 
     ямʼ+N+Sg+Loc+PxPl2: ямканандаˮ
     ямʼ+N+Sg+Loc+PxPl3: ямканандоʼ
     ямʼ+N+Sg+Abl+PxSg1: ямкадан   
     ямʼ+N+Sg+Abl+PxSg1: ямкадани  
     ямʼ+N+Sg+Abl+PxSg2: ямкаданд  
     ямʼ+N+Sg+Abl+PxSg3: ямкаданда 
     ямʼ+N+Sg+Abl+PxDu1: ямкаданиʼ 
     ямʼ+N+Sg+Abl+PxDu2: ямкадандиʼ
     ямʼ+N+Sg+Abl+PxDu3: ямкадандиʼ
     ямʼ+N+Sg+Abl+PxPl1: ямкаданаˮ 
     ямʼ+N+Sg+Abl+PxPl2: ямкадандаˮ
     ямʼ+N+Sg+Abl+PxPl3: ямкадандоʼ
     ямʼ+N+Sg+Pros+PxSg1: явнан   
     ямʼ+N+Sg+Pros+PxSg1: явнани  
     ямʼ+N+Sg+Pros+PxSg2: явнанд  
     ямʼ+N+Sg+Pros+PxSg3: явнанда 
     ямʼ+N+Sg+Pros+PxDu1: явнаниʼ 
     ямʼ+N+Sg+Pros+PxDu2: явнандиʼ
     ямʼ+N+Sg+Pros+PxDu3: явнандиʼ
     ямʼ+N+Sg+Pros+PxPl1: явнанаˮ 
     ямʼ+N+Sg+Pros+PxPl2: явнандаˮ
     ямʼ+N+Sg+Pros+PxPl3: явнандоʼ
     ямʼ+N+Du+Nom+PxSg1: ямкаюн  
     ямʼ+N+Du+Nom+PxSg2: ямкаюд  
     ямʼ+N+Du+Nom+PxSg3: ямкаюда 
     ямʼ+N+Du+Nom+PxDu1: ямкаюниʼ
     ямʼ+N+Du+Nom+PxDu2: ямкаюдиʼ
     ямʼ+N+Du+Nom+PxDu3: ямкаюдиʼ
     ямʼ+N+Du+Nom+PxPl1: ямкаюнаˮ
     ямʼ+N+Du+Nom+PxPl2: ямкаюдаˮ
     ямʼ+N+Du+Nom+PxPl3: ямкаюдоʼ;
     ямʼ+N+Du+Acc+PxSg1: ямкаюн  
     ямʼ+N+Du+Acc+PxSg2: ямкаюд  
     ямʼ+N+Du+Acc+PxSg3: ямкаюда 
     ямʼ+N+Du+Acc+PxDu1: ямкаюниʼ
     ямʼ+N+Du+Acc+PxDu2: ямкаюдиʼ
     ямʼ+N+Du+Acc+PxDu3: ямкаюдиʼ
     ямʼ+N+Du+Acc+PxPl1: ямкаюнаˮ
     ямʼ+N+Du+Acc+PxPl2: ямкаюдаˮ
     ямʼ+N+Du+Acc+PxPl3: ямкаюдоʼ
     ямʼ+N+Du+Gen+PxSg1: ямкаюн  
     ямʼ+N+Du+Gen+PxSg2: ямкают  
     ямʼ+N+Du+Gen+PxSg3: ямкаюта 
     ямʼ+N+Du+Gen+PxDu1: ямкаюниʼ
     ямʼ+N+Du+Gen+PxDu2: ямкаютиʼ
     ямʼ+N+Du+Gen+PxDu3: ямкаютиʼ
     ямʼ+N+Du+Gen+PxPl1: ямкаюнаˮ
     ямʼ+N+Du+Gen+PxPl2: ямкаютаˮ
     ямʼ+N+Du+Gen+PxPl3: ямкаютоʼ
     ямʼ+N+Pl+Nom+PxSg1: явон   
     ямʼ+N+Pl+Nom+PxSg2: явод   
     ямʼ+N+Pl+Nom+PxSg3: явода  
     ямʼ+N+Pl+Nom+PxDu1: явониʼ 
     ямʼ+N+Pl+Nom+PxDu2: яводиʼ 
     ямʼ+N+Pl+Nom+PxDu3: яводиʼ 
     ямʼ+N+Pl+Nom+PxPl1: явонаˮ 
     ямʼ+N+Pl+Nom+PxPl2: яводаˮ 
     ямʼ+N+Pl+Nom+PxPl3: яводоʼ 
     ямʼ+N+Pl+Acc+PxSg1: явон   
     ямʼ+N+Pl+Acc+PxSg2: явод   
     ямʼ+N+Pl+Acc+PxSg3: явода  
     ямʼ+N+Pl+Acc+PxDu1: явониʼ 
     ямʼ+N+Pl+Acc+PxDu2: яводиʼ 
     ямʼ+N+Pl+Acc+PxDu3: яводиʼ 
     ямʼ+N+Pl+Acc+PxPl1: явонаˮ 
     ямʼ+N+Pl+Acc+PxPl2: яводаˮ 
     ямʼ+N+Pl+Acc+PxPl3: яводоʼ 
     ямʼ+N+Pl+Gen+PxSg1: явоˮн  
     ямʼ+N+Pl+Gen+PxSg1: явоˮни 
     ямʼ+N+Pl+Gen+PxSg2: явот   
     ямʼ+N+Pl+Gen+PxSg3: явота  
     ямʼ+N+Pl+Gen+PxDu1: явоˮниʼ
     ямʼ+N+Pl+Gen+PxDu2: явотиʼ 
     ямʼ+N+Pl+Gen+PxDu3: явотиʼ 
     ямʼ+N+Pl+Gen+PxPl1: явоˮнаˮ 
     ямʼ+N+Pl+Gen+PxPl2: явотаˮ 
     ямʼ+N+Pl+Gen+PxPl3: явотоʼ 
     ямʼ+N+Pl+Dat+PxSg1: ямкаˮн 
     ямʼ+N+Pl+Dat+PxSg2: ямкат 
     ямʼ+N+Pl+Dat+PxSg3: ямката 
     ямʼ+N+Pl+Dat+PxDu1: ямкаˮниʼ 
     ямʼ+N+Pl+Dat+PxDu2: ямкатиʼ 
     ямʼ+N+Pl+Dat+PxDu3: ямкатиʼ 
     ямʼ+N+Pl+Dat+PxPl1: ямкаˮнаˮ 
     ямʼ+N+Pl+Dat+PxPl2: ямкатаˮ 
     ямʼ+N+Pl+Dat+PxPl3: ямкатоʼ 
     ямʼ+N+Pl+Loc+PxSg1: ямкаˮнан  
     ямʼ+N+Pl+Loc+PxSg2: ямкаˮнат  
     ямʼ+N+Pl+Loc+PxSg3: ямкаˮната 
     ямʼ+N+Pl+Loc+PxDu1: ямкаˮнаниʼ
     ямʼ+N+Pl+Loc+PxDu2: ямкаˮнатиʼ
     ямʼ+N+Pl+Loc+PxDu3: ямкаˮнатиʼ
     ямʼ+N+Pl+Loc+PxPl1: ямкаˮнанаˮ
     ямʼ+N+Pl+Loc+PxPl2: ямкаˮнатаˮ
     ямʼ+N+Pl+Loc+PxPl3: ямкаˮнатоʼ
     ямʼ+N+Pl+Abl+PxSg1: ямкатан 
     ямʼ+N+Pl+Abl+PxSg2: ямкатат 
     ямʼ+N+Pl+Abl+PxSg3: ямкатата 
     ямʼ+N+Pl+Abl+PxDu1: ямкатаниʼ
     ямʼ+N+Pl+Abl+PxDu2: ямкататиʼ
     ямʼ+N+Pl+Abl+PxDu3: ямкататиʼ
     ямʼ+N+Pl+Abl+PxPl1: ямкатанаˮ
     ямʼ+N+Pl+Abl+PxPl2: ямкататаˮ
     ямʼ+N+Pl+Abl+PxPl3: ямкататоʼ
     ямʼ+N+Pl+Pros+PxSg1: явоˮманан  
     ямʼ+N+Pl+Pros+PxSg2: явоˮманат  
     ямʼ+N+Pl+Pros+PxSg3: явоˮманата 
     ямʼ+N+Pl+Pros+PxDu1: явоˮмананиʼ
     ямʼ+N+Pl+Pros+PxDu2: явоˮманатиʼ
     ямʼ+N+Pl+Pros+PxDu3: явоˮманатиʼ
     ямʼ+N+Pl+Pros+PxPl1: явоˮмананаˮ
     ямʼ+N+Pl+Pros+PxPl2: явоˮманатаˮ
     ямʼ+N+Pl+Pros+PxPl3: явоˮманатоʼ

# Predestinative !Should be added
# Predicative (Nominal conjugation)

     ямʼ+N+Nom+Der/Pr+Ind+Aor+ScSg1: ямдмʼ
     ямʼ+N+Nom+Der/Pr+Ind+Aor+ScSg2: ямн  
     ямʼ+N+Nom+Der/Pr+Ind+Aor+ScSg3: ямʼ 
     ямʼ+N+Nom+Der/Pr+Ind+Aor+ScDu1: ямниʼ
     ямʼ+N+Nom+Der/Pr+Ind+Aor+ScDu2: ямдиʼ
     ямʼ+N+Nom+Der/Pr+Ind+Aor+ScDu3: ямкаʼ
     ямʼ+N+Nom+Der/Pr+Ind+Aor+ScPl1: ямваˮ
     ямʼ+N+Nom+Der/Pr+Ind+Aor+ScPl2: ямдаˮ
     ямʼ+N+Nom+Der/Pr+Ind+Aor+ScPl3: ямˮ  
     ямʼ+N+Nom+Der/Pr+Ind+Prt1+ScSg1: ямдамзь
     ямʼ+N+Nom+Der/Pr+Ind+Prt1+ScSg2: ямнась 
     ямʼ+N+Nom+Der/Pr+Ind+Prt1+ScSg3: ямзь   
     ямʼ+N+Nom+Der/Pr+Ind+Prt1+ScDu1: ямнинзь
     ямʼ+N+Nom+Der/Pr+Ind+Prt1+ScDu2: ямдинзь
     ямʼ+N+Nom+Der/Pr+Ind+Prt1+ScDu3: ямканзь
     ямʼ+N+Nom+Der/Pr+Ind+Prt1+ScPl1: ямваць 
     ямʼ+N+Nom+Der/Pr+Ind+Prt1+ScPl2: ямдаць 
     ямʼ+N+Nom+Der/Pr+Ind+Prt1+ScPl3: ямць   
